臺灣高等法院高雄分院刑事判決　　　　　九十一年度上訴字第八五四號
　　上　訴　人
　　即　被　告　乙○○
　　上　訴　人
　　即　被　告　丙○○
　　共　　　同
　　選任辯護人　戴國石律師
　　　　　　　　蔡吉記
右上訴人等因違反森林法案件，不服臺灣屏東地方法院九十一年度訴字第一一三號中
華民國九十一年三月二十九日第一審判決（起訴案號：臺灣屏東地方法院檢察署九十
一年度偵字第三六三號），提起上訴，本院判決如左：
      主      文
上訴駁回。
乙○○、丙○○均緩刑伍年。
      事      實
一、乙○○、丙○○意圖為自己不法之所有，夥同田聰吾（業經原審同案判處罪刑確
    定），基於共同犯意之聯絡，於民國（下同）九十一年一月三日中午，攜帶其等
    所有之無線電二台、汽油一罐、機油一罐、電鋸二台、鋸子一把等物，由田聰吾
    駕駛丙○○所有之車號ＥＨ─二七三九號箱型車前往在行政院農委會林務局屏東
    林區管理處（潮州工作站）所轄之潮州事業區第三十四號國有林班地內（在枋山
    溪中央隧道附近，非保安林），竊取原生長於上開國有林班地內具有百年以上樹
    齡之黃連木三棵得逞，並用上開箱型車將竊得之黃連木運走，嗣於同日十五時許
    ，在屏東縣枋山鄉枋山溪中央隧道下方，為屏東縣警察局督察室會同林務局屏東
    林區管理處潮州工作站人員當場查獲田聰吾所駕駛之車牌號碼ＥＨ─二七三九號
    箱型車上有剛竊得之黃連木二十一塊，並扣得其等供盜伐所用之無線電二台、汽
    油一罐、機油一罐等物，復循線於潮州事業區第三十四、三十五號國有林班地內
    查獲乙○○、丙○○，且扣得黃連木六塊〔連同前述二十一塊現交由屏東縣警察
    局督察室保管中，價值新台幣（下同）十七萬九千一百三十三元〕及其等所有供
    盜伐所用之電鋸二台、鋸子一把。
三、案經行政院農業委員會屏東林區管理處訴由屏東縣警察局移送台灣屏東地方法院
    檢察署檢察官偵查起訴。
      理      由
一、右開事實，迭據上訴人即被告乙○○、丙○○自警訊、檢察官偵查、原審以迄本
    院審理時均坦認不諱，核與已判刑確定之共同被告田聰吾供述情節相符，並經證
    人即屏東林管處潮州工作站巡山員郭勝鳴於警訊及檢察官偵查中證述屬實（見警
    卷第九頁及偵查卷第十五、十六頁）。又被告等所竊取之上開木材其價值為十七
    萬九千一百三十三元，業據證人即潮州工作站人員林文欽估算無誤，經林員於原
    審供證在卷（原審卷第二二頁）。此外，並有現場照片十九幀、台灣林區像片基
    本圖二紙在卷可稽，復有黃連木二十七塊、無線電二台、汽油一罐、機油一罐、
    電鋸二台、鋸子一把扣案可資佐證，被告等之自白核與事實相符，應堪採信，本
    件事證明確，被告等犯行堪以認定。
二、核被告乙○○、丙○○所為，係犯森林法第五十二條第一項第四款、第六款之結
    夥二人以上，為搬運贓物，使用車輛竊取森林主產物罪。又森林法第五十二條有
    關竊取森林主副產物罪係刑法竊盜罪之特別規定，自不再另論刑法之竊盜罪，被
    告乙○○、丙○○與已判刑確定之田聰吾三人間，有犯意之聯絡及行為之分擔，
    應依刑法第二十八條論以共同甲犯。原審因而適用森林法第五十二條第一項第四
    款、第六款，刑法第十一條前段、第二十八條、第四十二條第三項、第三十八條
    第一項第二款，罰金罰鍰提高標準條例第二條，審酌被告等之素行、犯罪動機、
    犯罪手段、盜伐林木危害自然生態至鉅及犯後坦承犯行等一切情事，分別量處被
    告等均有期徒刑壹年，併均科以山價三倍之罰金，及諭知罰金易服勞役均以三百
    元折算一日。又以扣案之無線電二台、汽油一罐、機油一罐、電鋸二台、鋸子一
    把均為被告等所有供犯罪所用之物，業據其等供明在卷，明併依刑法第三十八
    條第一項第二款之規定宣告沒收。經核原判決認事用法皆無不合，量刑亦稱允當
    ，被告等上訴指摘原判決量刑太重，非有理由，應予駁回。
三、查被告乙○○、丙○○前均未曾受有期徒刑以上刑之宣告（乙○○於七十七年間
    ，因違反森林法案件，經原審法院於七十八年三月二十三日判處有期徒刑六月併
    科罰金一萬四千八百零二元，緩刑五年確定，緩刑期滿，而緩刑之宣告未經撤銷
    ，其刑之宣告失其效力），二人因經濟情況不佳，又無甲常工作，乃挺而走險，
    而觸犯刑章，惟犯罪所得僅新台幣十七萬九千一百三十三元，如三人平分，各人
    所得更少，被告乙○○家有年邁母親，並有三個小孩就學中，又無其他兄弟姐妹
    等可照料家庭，有戶籍謄本在卷可稽，如因而入監服刑，必造成家中大小生活上
    之困難；被告丙○○家中有母親罹患肝癌，有診斷證明書存卷可參，其子女亦均
    就學中，皆賴丙○○照料，亦有戶籍謄本在卷可佐，被告丙○○如入監服刑，家
    中大小亦將失所依據，本院以被告等經此教訓，應知警惕，諒無再犯之虞，認所
    宣告之刑以暫不執行為適當，為啟其自新，爰均併予諭知緩刑伍年。
四、共同被告田聰吾部分，因業經原審判刑確定，固不予論列。
據上論斷，應依刑事訴訟法第三百六十八條、刑法第七十四條第一款，判決如主文。
本案經檢察官鄭文貴到庭執行職務。
中    華    民    國     九十一     年       六       月       十八     日
                              臺灣高等法院高雄分院刑事第四庭
                                  審判長法官  蕭權閔
                                        法官  李嘉興
                                        法官  陳吉雄
右甲本證明與原本無異。
如不服本判決應於收受本判決後十日內向本院提出上訴書狀，其未述上訴理由者，
並得於提起上訴後十日內向本院補提理由書狀（均須按他造當事人之人數附繕本)「
切勿逕送上級法院」。
                                      書記官  黎  珍
中    華   民    國     九十一     年       六       月       二十     日
附錄：本判決論罪科刑法條：
違反森林法第五十二條第一項第四、六款
竊取森林主、副產物而有左列情形之一者，處六月以上五年以下有期徒刑，併科贓額
二倍以上五倍以下罰金：
四、結夥二人以上或僱使他人犯之者。
六、為搬運贓物，使用牲口、船舶、車輛，或有搬運造材之設備者。
                                                                  Ａ
